【裁判字號】    98,交抗,645
【裁判日期】    980914
【裁判案由】    聲明異議
【裁判全文】
臺灣高等法院高雄分院刑事裁定         98年度交抗字第645號
    抗  告  人
    即受處分人  甲○○
上列抗告人因違反道路交通管理處罰條例聲明異議案件，不服臺
灣高雄地方法院中華民國98年7 月31日裁定（98年度交聲字第18
82號），提起抗告，本院裁定如下：
    主  文
抗告駁回。
    理  由
一、抗告意旨略以：車牌號碼ZC-8728 號自用小客車，我於98年
    4 月28日早上將車子停放在明誠中學後面，下班下樓就看到
    車子前車牌已經掉在地上，在準備把車子開去楠梓保養廠時
    ，車子剛開到華夏路、天祥路口，就給員警攔截下來，但車
    子目前還保留原狀，為此提起抗告，請求撤銷原裁定云云。
二、原裁定意旨略以：(一)異議人甲○○駕駛車牌號碼ZC-8728 號
    自用小客車於98年4 月28日下午5 時17分許，在高雄市○○
    路、新莊路口處，因有「領有號牌未懸掛」之違規事由，為
    員警當場掣單舉發，原處分機關並依道路交通管理處罰條例
    第12條第1 項第7 款、第2 項規定裁處5,400 元罰鍰等情，
    業據異議人自承在卷，並有高雄市政府警察局98年4 月28日
    掌電字第BWEB 00583號舉發違反道路交通管理事件通知單、
    交通部公路總局高雄區監理所98年6 月16日高監自裁字第裁
    80-BWEB00583號違反道路交通管理事件裁決書及其送達證書
    各1 份、取締照片3 張在卷可稽。是甲○○有前揭汽車領有
    號牌而未懸掛之違規情形，要屬無疑。(二)汽車所有人身為汽
    車名義管領人，為維護行駛道路之安全及秩序，即應注意各
    項汽車設備功能之完善並符合法律之規定，而汽機車之號牌
    乃為表彰車輛所有權人之屬權，同時便於相關監理機關對於
    車輛之管理，以維護公共秩序、確保社會安全之功能，自屬
    行車上應注意之裝置，則不論汽機車駕駛人於行車前或行車
    中，均應加以注意。基此，異議人於行車前本應做各項車況
    檢查並注意前後車牌有無懸掛妥適，則其號牌既經駕駛確認
    檢查懸掛妥適，顯無輕易掉落之理。在此情形下，要使號牌
    脫離原懸掛位置，若非車輛發生嚴重撞擊，導致車體嚴重變
    形；或人為以工具刻意破壞號牌、鬆開固定螺絲始得為之。
    而異議人於交通違規陳述單及聲明異議狀中亦均未提及遭舉
    發車輛有與他車輛擦撞、或因路面嚴重顛簸，致其號牌有因
    而掉落之事實。再號牌上與車體固定用之螺絲，雖有些許生
    銹，但異議人於事發後仍以其固定號牌於前保險桿上，此有
    異議人提出之車輛照片4 張附卷可參。顯見其生銹之情形，
    對懸掛之固定性並不生影響。異議人雖稱有人故意惡作劇，
    把車牌弄掉云云，然自取締照片上觀之，該掉落之號牌漆面
    完整，並無工具刻意破壞之痕跡，且號牌直立未扭曲，亦無
    遭工具敲打、凹折之情形，若他人僅係惡作劇，刻意要拆卸
    車牌，怎可能將號牌表面維持如此完整？況異議人又未提出
    任何相關證據供本院查證以實其說，則遭舉發車輛之號牌並
    非無故自行脫落而未加以懸掛乙節，已堪認定。本件異議人
    空言辯稱有人刻意要使其號牌掉落作為卸責之詞，顯不足採
    。(三)綜上所述，異議人確有於上揭時、地，有「領有號牌未
    懸掛」之違規行為，原處分機關依道路交通管理處罰條例第
    12條第1 項第7 款、第2 項規定，裁處受處分人罰鍰5,400
    元並吊銷汽車牌照，核無違誤，本件異議為無理由，應予駁
    回。
三、按汽車已領有號牌而未懸掛者，處汽車所有人3,600 元以上
    10,800元以下罰鍰，並禁止其行駛；前項第7 款之牌照吊銷
    之；汽車牌照包括號牌、行車執照，為行車之許可憑證；汽
    車號牌每車2 面，應正面懸掛於車輛前後端之明顯適當位置
    。道路交通管理處罰條例第12條第1 項第7 款、第2 項與道
    路交通安全規則第11條第1 項第1 款及違反道路交通管理事
    件統一裁罰標準表皆有明文。
四、經查：
  (一)抗告人甲○○於98年4 月28日下午5 時17分許，駕駛車牌號
    碼ZC-8728 號自用小客車，在高雄市○○路、新莊路口處，
    因有「領有號牌未懸掛」之違規事由，為員警當場掣單舉發
    ，業據抗告人自承在卷，並有高雄市政府警察局98年4 月28
    日掌電字第BWEB00583 號舉發違反道路交通管理事件通知單
    、交通部公路總局高雄區監理所98年6 月16日高監自裁字第
    裁80-BWEB00583號違反道路交通管理事件裁決書及其送達證
    書各1 份、取締照片3 張在卷可稽，是抗告人有前揭違規行
    為，堪以認定。
  (二)抗告人從未提及遭舉發車輛有與他車輛擦撞、或因路面嚴重
    顛簸，致其號牌有因而掉落之事實，參以號牌上與車體固定
    用之螺絲，雖有些許生銹，但抗告人於事發後仍以其固定號
    牌於前保險桿上，此有抗告人提出之車輛照片7 張附卷可參
    。顯見其生銹之情形，對懸掛之固定性並不生影響。至抗告
    人雖稱有人故意惡作劇，把車牌弄掉等語，然自取締照片上
    觀之，該掉落之號牌漆面完整，並無工具刻意破壞之痕跡，
    且號牌直立未扭曲，亦無遭工具敲打、凹折之情形，若他人
    僅係惡作劇，刻意要拆卸車牌，怎可能將號牌表面維持如此
    完整？且抗告人亦未提出任何相關證據供本院查證以實其說
    ，則遭舉發車輛之號牌並非無故自行脫落而未加以懸掛乙節
    ，已堪認定。
  (三)抗告人確有於上揭時、地，有「領有號牌未懸掛」之違規行
    為，原處分機關依道路交通管理處罰條例第12條第1 項第7
    款、第2 項規定，裁處受處分人罰鍰5,400 元並吊銷汽車牌
    照，經核並無違誤，原審認異議為無理由，而予以駁回。
五、抗告人違規事證明確，原審依道路交通管理處罰條例第12條
    第1 項第7 款、第2 項、道路交通案件處理辦法第19條之規
    定，裁定駁回抗告人之異議，核無違誤。抗告人仍執陳詞，
    提起抗告，並無理由，應予駁回。
六、據上論結，應依道路交通案件處理辦法第26條，刑事訴訟法
    第412 條，裁定如主文。
中    華    民    國    98    年    9     月    14    日
                  刑事第二庭    審判長法  官  林正雄
                                      法  官  陳啟造
                                      法  官  黃壽燕
以上正本證明與原本無異。
不得再抗告。
中    華    民    國    98    年    9     月    14    日
                                      書記官  梁雅華


司法院資訊處製作；財團法人民間司法改革基金會備份。
